臺灣高雄地方法院刑事判決　　　　　　　99年度訴字第1681號
公　訴　人　臺灣高雄地方法院檢察署檢察官
被　　　告　陳信至
選任辯護人　吳建勛律師
　　　　　　梁宗憲律師
　　　　　　陶德斌律師
被　　　告　張溢麟
選任辯護人　曾劍虹律師
被　　　告　賴承義
指定辯護人　本院公設辯護人陳信凱
被　　　告　顏世宇
指定辯護人　本院公設辯護人陳信凱
上列被告因毒品危害防制條例案件，經檢察官提起公訴（98年度
偵字第38037 號、99年度偵字第92號、第93號、第14306 號），
本院判決如下：
    主  文
陳信至犯如附表一編號1 至4 販賣第二級毒品、編號5 、6 販賣
第三級毒品、編號7 幫助販賣第二級毒品、附表六轉讓第三級毒
品所示之罪，各處如附表一、六所示之刑。應執行有期徒刑玖年
拾月。扣案如附表九編號2 所示之物，沒收銷燬之；扣案如附表
九編號1 所示之物，沒收之；未扣案販賣第二級、第三級毒品所
得如附表一所示財物均沒收之，如全部或一部不能沒收時，均以
其財產抵償之。
張溢麟犯如附表二編號1 、2 、3 、4 、6 、7 販賣第二級毒品
、編號5 共同販賣第二級毒品、附表五藥事法第八十三條第一項
轉讓禁藥、附表八編號2 持有第二級毒品所示之罪，各處如附表
二、五、八編號2 所示之刑。應執行有期徒刑拾年捌月。扣案如
附表十編號3 所示之物，沒收銷燬之；扣案如附表十編號1 、2
所示之物，沒收之；未扣案販賣第二級毒品所得如附表二編號1
至4 、6 、7 所示財物均沒收之，如全部或一部不能沒收時，以
其財產抵償之。未扣案共同販賣第二級毒品所得如附表二編號5
所示財物，應與顏世宇連帶沒收之，如全部或一部不能沒收時，
以其等之財產連帶抵償之。
賴承義犯如附表三編號1 、2 、4 、5 販賣第三級毒品、編號3
共同販賣第三級毒品、附表七轉讓第三級毒品、附八編號1 持有
第二級毒品所示之罪，各處如附表三、七、八編號1 所示之刑。
應執行有期徒刑柒年陸月。扣案如附表十一編號3 、4 所示之物
，沒收銷燬之；扣案如附表十一編號1 、2 所示之物，沒收之；
未扣案販賣第三級毒品所得如附表三編號1 、2 、4 、5 所示財
物均沒收之，如全部或一部不能沒收時，以其財產抵償之。未扣
案販賣第三級毒品所得如附表三編號3 所示財物，應與顏世宇連
帶沒收之，如全部或一部不能沒收時，以其等之財產連帶抵償之
。
顏世宇共同犯如附表四所示之罪，累犯，各處如附表四所示之刑
。應執行有期徒刑肆年拾月。未扣案販賣第二級毒品所得如附表
二編號5 所示財物，應與張溢麟連帶沒收之，如全部或一部不能
沒收時，以其等之財產連帶抵償之。未扣案販賣第三級毒品所得
如附表三編號3 所示財物，應與賴承義連帶沒收之，如全部或一
部不能沒收時，以其等之財產連帶抵償之。
    事  實
一、顏世宇前於民國97年間，因施用第二級毒品甲基安非他命案
    件，經本院於97年5 月5 日以97年度審簡字第1243號判處有
    期徒刑3 月確定，並於97年8 月7 日易科罰金執行完畢。
二、陳信至、張溢麟（綽號凱凱）及賴承義（綽號章仔）平日即
    同住於高雄市○○區○○街28巷22之3 號居處，而顏世宇與
    張溢麟、賴承義則係朋友關係，渠等4 人均明知甲基安非他
    命及愷他命係毒品危害防制條例所明定之第二級毒品、第三
    級毒品，未經許可不得販賣、轉讓，仍基於販賣上開毒品之
    犯意，陳信志以其所有行動電話門號0000000000號；賴承義
    以其所有0000000000號；張溢麟以其所有0000000000號電話
    作為對外與交易對象聯絡販賣毒品之用，3 人並各自於如附
    表一、二、三所示之時間、地點，以各該附表所列之交易方
    式、數量、價格，販賣如附表所示之毒品予如附表所示之買
    受人，而顏世宇則分別與張溢麟及賴承義共同基於販賣第二
    級毒品及第三級毒品犯意之聯絡，以如附表四所示之方式參
    與張溢麟及賴承義如附表二編號5 、附表三編號3 之販賣毒
    品行為。另張溢麟及陳信至、賴承義又各基於轉讓第二級毒
    品甲基安非他命及第三級毒品愷他命之犯意，於附表五至七
    所示時間、地點，轉讓如附表五至七所示之毒品予如附表五
    至七所示之受讓人。嗣經警方長期監控而於98年12月16日14
    時5 分許，搜索前開高雄市○○區○○街28巷22之3 號居處
    ，並在陳信至房間內扣得如附表9 所示之物；在張溢麟房間
    內及其身上扣得如附表10所示之物品（編號5 部分未起訴）
    ；賴承義房間內扣得如附表11所示之物品（編號5 部分未起
    訴），而查獲賴承義、張溢麟持有各如附表第二級毒品ＭＤ
    ＭＡ。
三、案經高雄市政府警察局少年警察隊移送臺灣高雄地方法院檢
    察署檢察官偵查起訴。
    理  由
甲、證據能力部分：
壹、按被告以外之人於偵查中向檢察官所為陳述，除顯有不可信
    之情況者外，得為證據，刑事訴訟法第159 條之1 第2 項定
    有明文。本件證人許景陽、蔡詩濠、陳昭憲、李勁頤、陳君
    瑋、黃鈺淳、薛婷文、朱妘蒨、朱伝儀、石潔婷、鄭淑汶、
    江真如及吳乘展於檢察官偵查中具結後所為之證述，並無何
    顯不可信之情況，依上說明，其於偵查中之證言自均具有證
    據能力。
貳、本院所引與起訴事實有關之通訊監察譯文部分，雖屬傳聞證
    據，然檢察官、被告及其辯護人於本院審理時就此監聽譯文
    部分均不爭執其證據能力，且同意作為證據，本院審酌該通
    訊監察譯文係經本院核發通訊監察書所為合法通訊監察，且
    與本案犯罪事實具有關連性而無不當取得之情形，認為以之
    作為本案之證據亦屬適當，揆諸刑事訴訟法第159 條之5 第
    1 項之規定，上開通訊監察譯文亦均具有證據能力。
參、檢察官得囑託醫院、學校或其他相當之機關、團體為鑑定，
    並準用第203 條至第206 條之1 之規定、鑑定之經過及其結
    果，應命鑑定人以言詞或書面報告，刑事訴訟法第208 條第
    1 項前段、第206 條第1 項分別定有明文，是經檢察官囑託
    相當之機關為鑑定後，經鑑定人以書面報告其鑑定之結果者
    ，該鑑定書面雖屬被告以外之人審判外之書面陳述，惟其屬
    刑事訴訟法第159 條第1 項所謂之「法律有規定者」，故不
    受該條項規定「不得作為證據」之限制，而具有證據能力；
    又檢察官因實務現實需求，就特定案件類型認當然有鑑定之
    必要者，基於檢察一體原則，得由該管檢察長概括選任鑑定
    機關，是司法警察等偵查輔助人員於案件未移送檢察官偵辦
    前之調查犯罪階段，依據檢察長之概括授權，先行將證物送
    請檢察機關預先核定之專責鑑定人或鑑定機關實施鑑定，該
    鑑定人或鑑定機關亦應視同受承辦檢察官所選任或囑託而執
    行鑑定業務。經查本件卷附高雄市立凱旋醫院就扣案之第二
    級毒品甲基安非他命、第三級毒品愷他命檢驗鑑定書、尿液
    檢驗報告，係警察機關依檢察機關事先概括授權囑託而送請
    該醫院所為之書面鑑定報告，自具有證據能力。
肆、本件查獲之現場交易毒品蒐證照片12幀，均係由攝影設備拍
    攝所得。因照相、攝影為屬機械性記錄特徵，係透過鏡頭形
    成畫面映寫入膠卷或儲存裝置，然後還原於照相紙上或將之
    列印，故照相、攝影不含有人的供述要素。再現實情形與作
    為傳達結果的照相、攝影，在內容上的一致性是透過機械的
    正確性來加以保障的，在照相、攝影中，並不存在人對現實
    情形的知覺、記憶，在表現時經常可能發生的錯誤（如知覺
    的不準確、記憶隨時間推移而發生的變化），故照相當然是
    非供述證據。易言之，上開卷附蒐證照片部分，乃到場處理
    之警員，依機械之方式所留存之現場影像，並非供述證據，
    無傳聞法則適用，自具有證據能力。
伍、高雄市政府警察局少年警察隊各對陳信至、張溢麟、賴承義
    、吳承展所為之扣押筆錄、扣押物品目錄表、扣押物品收據
    ，均係被告以外之人於審判外所做之書面陳述，屬於傳聞證
    據。惟其本質上屬公務員本於職權所為，其正確性及可信性
    頗高，如有錯誤亦可請求更正，應屬第159 條之4 第1 款由
    公務員職務上所製作之紀錄或證明文書，具有證據能力。
陸、被告以外之人於審判外之言詞或書面陳述，除法律有規定者
    外，不得作為證據；被告以外之人於審判外之陳述，雖不符
    刑事訴訟法第159 條之1 至之4 之規定，然經當事人於審判
    程序同意作為證據，法院審酌該言詞陳述或書面陳述作成時
    之情況，認為適當者，亦得為證據；刑事訴訟法第159 條第
    1 項、第159 條之5 第1 項分別定有明文。本判決認定事實
    所引用之其餘證據資料，均非公務員違背法定程序所取得，
    檢察官、被告及辯護人於本院審理時均同意作為認定事實之
    證據，且審酌各該證人或書面陳述作成時之情況，並無違法
    不當或證明力明顯過低之瑕疵，認為以之作為證據為適當，
    均得作為證據。
乙、實體部分：
壹、前開犯罪事實，業據被告陳信至、張溢麟、賴承義、顏世宇
    於本院審理中均坦承不諱（本院卷第77頁），並經如附表12
    至14所示證人證述明確且互核一致，及前開附表所示監聽譯
    文、扣案物品、高雄市立凱旋醫院就扣案之第二級毒品甲基
    安非他命、第三級毒品愷他命檢驗鑑定書、尿液檢驗報告、
    現場交易毒品蒐證照片在卷可憑，另有卷附之高雄市政府警
    察局少年警察隊各對陳信至、張溢麟、賴承義、吳承展所為
    之扣押筆錄、扣押物品目錄表、扣押物品收據可佐（警卷第
    66至80頁、偵2 卷第227 至229 頁），足認被告4 人出於任
    意性之自白，均與事實相符，堪以採信。本案事證明確，被
    告4 人犯行均堪認定，應依法論科。
貳、論罪科刑：
一、按行為後法律有變更者，適用行為時之法律，但行為後之法
    律有利於行為人者，適用最有利於行為人之法律，刑法第2
    條第1 項定有明文。又關於法律變更之比較適用原則，於比
    較時應就罪刑有關之共犯、未遂犯、想像競合犯、牽連犯、
    連續犯、結合犯，以及累犯加重、自首減輕暨其他法定加減
    原因（如身分加減）與加減比例等一切情形，本於統一性及
    整體性原則，綜其全部罪刑之結果而為比較，亦有最高法院
    95年5 月23日刑事庭第8 次會議決議之意旨可資參照。本件
    被告陳信至如附表一編號1 販賣第2 級毒品甲基安非他命犯
    行後，毒品危害防制條例第4 條、第17條業已修正，並於98
    年5 月20日修正公布施行，同年月22日生效（司法院98年6
    月29日院臺廳刑一字第0980014643函參照）。是被告陳信至
    前開犯罪後法律已有變更，爰就本件新舊法之比較適用說明
    如下：
  (一)修正前毒品危害防制條例第4 條第2 、3 項規定為：「製造
    、運輸、販賣第二級毒品者，處無期徒刑或7 年以上有期徒
    刑，得併科新臺幣7 百萬元以下罰金；製造、運輸、販賣第
    三級毒品者，處5 年以上有期徒刑，得併科新臺幣5 百萬元
    以下罰金」；同條項修正後之規定則為「製造、運輸、販賣
    第二級毒品者，處無期徒刑或7 年以上有期徒刑，得併科新
    臺幣1 千萬元以下罰金；製造、運輸、販賣第三級毒品者，
    處5 年以上有期徒刑，得併科新臺幣7 百萬元以下罰金。」
    經比較上開修正前後之條文，修正後之條文固非較有利於被
    告陳信至。惟修正前毒品危害防制條例第17條沒有自白減輕
    其刑之規定，修正後毒品危害防制條例第17條第2 項則規定
    ：「犯第4 條至第8 條之罪於偵查及審判中均自白者，減輕
    其刑。」而無期徒刑減輕者，為20年以下15年以上有期徒刑
    ，有期徒刑、罰金減輕者，減輕其刑至2 分之1 ，刑法第65
    條第2 項、第66條前段分別定有明文。是修正後毒品危害防
    制條例增列第17條第2 項規定被告於偵查及審判中均自白者
    ，減輕其刑，此部分增訂之規定顯較舊法所定者有利於被告
    陳信至。
  (二)就被告陳信至如附表一編號1 販賣第二級毒品罪、刑有關之
    所有規定，依刑法第2 條第1 項及前揭最高法院之決議意旨
    ，綜其全部罪刑而為比較後，可知究為新法或舊法有利於被
    告，應以被告之犯行是否符合修正後毒品危害防制條例第17
    條第2 項之規定為斷。而按98年5 月20日修正公布之毒品危
    害防制條例第17條第2 項關於「犯第4 條至第8 條之罪於偵
    查及審判中均自白者，減輕其刑」之規定，旨在獎勵犯罪人
    之悛悔，同時使偵查或審判機關易於發現真實，以利毒品查
    緝，俾收防制毒品危害之效；故不論該被告之自白，係出於
    自動或被動、簡單或詳細、一次或多次，並其自白後有無翻
    異，苟其於偵查及審判中均有自白，即應依法減輕其刑（最
    高法院98年度台上字第69 28 號判決意旨參照），準此，被
    告陳信至於偵查及審判中既已自白犯行，而有毒品危害防制
    條例第17條第2 項之適用，是以修正後之毒品危害防制條例
    之規定對其較為有利，自應適用修正後之規定論處。
二、次按甲基安他命係毒品危害防制條例第2 條第2 項第2 款所
    稱之第二級毒品。又「安非他命類」（Ａｍｐｈｅｔａｍｉ
    ｎｅ－ｌｉｋｅ）藥品，前經行政院衛生署於69年12月8 日
    衛署藥字第301124號公告禁止輸入、製造、販賣，而屬於藥
    事法第22條第1 款所規定之禁藥，嗣經同署於79年10月9 日
    以衛署藥字第904142號公告列入麻醉藥品管理條例第2 條第
    4 款所定「化學合成麻醉藥品」管理，惟仍不失其為禁藥之
    性質，不得非法轉讓。則甲基安非他命雖係毒品危害防制條
    例第2 項第2 款所規定之「第二級毒品」，但其亦屬於藥事
    法所稱之「禁藥」（即藥事法第22條第1 款所稱之「經中央
    衛生主管機關明令公告禁止製造、調劑、輸入、輸出、販賣
    或陳列之毒害藥品」）。是明知為禁藥而轉讓者，藥事法第
    83條亦定有處罰明文。故被告張溢麟如附表五所為轉讓第二
    級毒品甲基安非他命予吳承展之行為，除成立毒品危害防制
    條例第8 條第2 項之「轉讓第二級毒品罪」外，亦構成藥事
    法第83條第1 項之「轉讓禁藥罪」，此係屬同一犯罪行為而
    同時有2 種法律可資處罰之「法條（規）競合」情形，應依
    「重法優於輕法」、「後法優於前法」等法理，擇一處斷。
    而毒品危害防制條例第8 條第2 項轉讓第2 級毒品罪之法定
    本刑為「6 月以上5 年以下有期徒刑，得併科新臺幣70萬元
    以下罰金」。而93年4 月21日修正後藥事法第83條第1 項轉
    讓禁藥罪之法定本刑為「7 年以下有期徒刑，得併科新臺幣
    500 萬元以下罰金」。且行為人轉讓安非他命之情節（亦即
    其轉讓之數量及對象），並無應依毒品危害防制條例第8 條
    第6 款及第9 條之規定加重其刑至2 分之1 之情形，則修正
    後藥事法第83條第1 項之罪之法定本刑，顯較毒品危害防制
    條例第8 條第2 項之罪之法定本刑為重，依前述「重法優於
    輕法」之法理。本件被告張溢麟所為轉讓甲基安非他命部分
    之行為，自應優先適用藥事法第83條第1 項之規定處斷（最
    高法院94年度臺上字第7021號、96年度臺上字第3582號、97
    年度臺非字第397 號判決意旨）。
三、查甲基安非他命係毒品危害防制條例第2 條第2 項第2 款所
    列之第二級毒品；按愷他命為同條項第3 款所列管之第三級
    毒品，均不得非法販賣、持有、轉讓。故核(一)被告陳信至所
    為如附表一編號1 至4 ；張溢麟如附表二編號1 至7 ；被告
     顏 世宇如附表四編號1 所為，均係犯毒品危害防制條例第
    4 條第2 項之販賣第二級毒品罪。(二)被告陳信附表一編號7
    就被告張溢麟如附表二編號1 販賣第二級毒品甲基安非他命
    之行為資以助力，而僅係將朱耘蒨欲購買第二級毒品甲基安
    非他命之事轉告予被告張溢麟知悉，尚非參與張溢麟共同實
    施販賣第二級毒品之構成要件行為，復無從證明被告陳信至
    與被告張溢麟就此部分有共同販賣第二級毒品之犯意聯絡，
    應屬係被告陳信至為被告張溢麟販賣第二級毒品提供助力，
    是此部分其所為，係犯同條例第4 條第2 項、刑法第30條第
    1 項之幫助販賣第二級毒品罪，公訴意旨認被告陳信至此部
    分涉有與張溢麟共同販賣第二級毒品罪，則容有未洽，附此
    敘明。被告陳信至、張溢麟販賣前持有甲基安非他命之低度
    行為均業為販賣之高度行為所吸收，均不另論罪。(三)被告陳
    信至所為如附表一編號5 、6 ；被告賴承義如附表三編號1
    至5 ；被告顏世宇如附表四編號2 所為各係犯同條例第4 條
    第3 項之販賣第三級毒品罪。被告陳信至、賴承義販賣前持
    有愷他命之低度行為業為販賣之高度行為所吸收，均不另論
    罪。(四)被告賴承義所為如附表八編號1 係犯同條例第11條第
    2 項持有第二級毒品罪。(五)被告張溢麟所為如附表八編號2
    係犯同條例第11條第2 項持有第二級毒品罪。(六)被告顏世宇
    與被告張溢麟就如附表二編號5 所示販賣第二級毒品甲基安
    非他命犯行；與被告賴承義部如附表三編號3 所示販賣第三
    級毒品愷他命犯行，各有犯意聯絡及行為分擔，均為共同正
    犯。(七)被告張溢麟所為如附表五係犯同條例第8 條第2 項之
    轉讓第二級毒品罪（甲基安非他命部分）。(八)被告陳信至所
    為如附表六、被告賴承義所為如附表七，各係犯同條例第8
    條第3 項之轉讓第三級毒品罪（愷他命部分）；被告張溢麟
    、陳信至、賴承義轉讓前持有甲基安非他命、愷他命之低度
    行為業為轉讓之高度行為所吸收，均不另論罪。又被告4 人
    前開如附表一至七所為之行為，係於不同時間、空間所為，
    與接續犯之要件不合，且按「所謂集合犯是指立法者所制定
    之犯罪構成要件中，本就預定有數個同種類之行為將反覆實
    行之犯罪而言，將各自實現犯罪構成要件之反覆多數行為，
    解釋為集合犯，而論以一罪，是以對於集合犯，必須從嚴解
    釋，以符合立法本旨。且觀諸毒品危害防制條例所定之販賣
    毒品罪之構成要件文義，亦無從認定立法者本即預定該犯罪
    之本質，必有數個同種類行為而反覆實行之集合犯行，故販
    賣毒品罪，難認係集合犯。準此，就刑法修正施行後多次販
    賣毒品之犯行，採一罪一罰，始符合立法本旨」（最高法院
    97 年 度臺上字第99號判決意旨參照）。是被告4 人前開附
    表一至八之犯行間，乃犯意各別，行為互異，應予分論併罰
    。
四、再按98年5 月20日修正公布之毒品危害防制條例第17條第2
    項關於「犯第4 條至第8 條之罪於偵查及審判中均自白者，
    減輕其刑。」之規定，旨在獎勵犯罪人之悛悔，同時使偵查
    或審判機關易於發現真實，以利毒品查緝，俾收防制毒品危
    害之效；故不論該被告之自白，係出於自動或被動、簡單或
    詳細、一次或多次，並其自白後有無翻異，苟其於偵查及審
    判中均有自白，即應依法減輕其刑（最高法院98年度臺上字
    第6928號、98年度臺上字第7231號判決意旨參照），準此，
    被告非必於歷次偵、審均自白犯罪，始可獲減刑之寬典，只
    要被告同時於偵查或審判中曾自白犯罪，同時使偵查或審判
    機關易於發現真實，俾利毒品查緝時，自有該規定之適用。
    又所謂「於偵查及審判中均自白者」，乃被告對所為已經構
    成犯罪要件之事實，在偵查及審判中向有偵查犯罪職權之公
    務員坦白供述者而言。準此，本件被告4 人就前開犯行，分
    別於偵查或審判中均自白犯行，自均應依毒品危害防制條例
    第17條第2 項規定，就其等所犯之罪，減輕其刑。
五、末按犯罪之情狀顯可憫恕，認科以最低度刑仍嫌過重者，得
    酌量減輕其刑，刑法第59條定有明文。考其立法理由：科刑
    時原即應依第57條規定審酌一切情狀，尤應注意該條各款所
    列事項，以為量刑標準，本條所謂「犯罪之情狀可憫恕」，
    自係指裁判者審酌第57條各款所列事項以及其他一切與犯罪
    有關之情狀之結果，認其犯罪足堪憫恕者而言，即必於審酌
    一切之犯罪情狀，在客觀上顯然足以引起一般同情，認為縱
    予宣告法定最低刑度猶嫌過重者，始有其適用（最高法院38
    年臺上字第16號、45年臺上字第1165號、51年臺上字第899
    號等判例意旨參照）。本件被告4 人多次販賣第二、三級毒
    品予他人施用，戕害他人之身心健康，販毒所得金額非微，
    且相較販賣第一級毒品之法定本刑係死刑、無期徒刑之重罪
    ，本件被告4 人所犯販賣第二級或第三級毒品之法定本刑乃
    5 年或7 年以上，客觀上難認有何足以一般之同情或憫恕之
    處，自無依刑法第59條予以酌減之必要。又被告顏世宇因有
    事實欄所載前科紀錄，並於97年8 月7 日易科罰金執行完畢
    ，有臺灣高等法院被告前案紀錄表1 份可按，其受徒刑之執
    行完畢後，5 年以內故意再犯本件有期徒刑以上之罪，為累
    犯，應依刑法第47條第1 項之規定加重其刑，是僅就有期徒
    刑及罰金部分依法先加後減之。
六、爰審酌被告4 人為圖賺取不法利益，竟以販賣第二、三級毒
    品之方式牟利，增加毒品在社會流通之危險性，對於國民健
    康及社會秩序已生危害，併慮其等販售毒品次數、數量及所
    得利益非鉅，且犯後均坦承犯行，態度良好，併均有悔意，
    亦節省訴訟資源，及兼衡渠等犯罪之動機、目的、手段、智
    識程度等一切情狀，分別量處如附表一至八宣告刑欄所示之
    刑，併宣告沒收如附表九至十一所示之物（附表十編號5 、
    附表十一編號5 、6 除外），復依刑法第51條第5 款、第9
    款規定，定其應執行之刑。另數罪併罰中之一罪，依刑法規
    定得易科罰金，若因與不得易科之他罪併合處罰結果而不得
    易科罰金時，原可易科部分所處之刑，自亦無庸為易科折算
    標準之記載，此亦有大法官會議釋字第144 號解釋可資參照
    。
七、沒收部分：
  (一)扣案如附表九編號2 所示甲基安非他命2 包（驗後淨重各3.
    061 公克、3.537 公克）、附表十編號3 所示ＭＤＭＡ1顆
    （驗後淨重0.193 公克），附表十一編號4 所示ＭＤＭＡ5
    顆（驗後淨重1.434 公克）係屬第二級毒品；應依毒品危害
    防制條例第18條第1 項前段之規定，予以沒收銷燬之。又送
    驗耗損部分之毒品因業已滅失，爰不另宣告沒收銷燬，附此
    敘明。包裝甲基安非他命、ＭＤＭＡ及愷他命之包裝袋各2
    只、2 只及35只，均係用於包裹毒品，防其裸露、潮濕，便
    於攜帶、運輸所用之物，並非不可與毒品析離（最高法院96
    年台上字第2569號判決意旨參照），且為被告所有，並供其
    犯罪使用，應依刑法第38條第1 項第2 款之規定，宣告沒收
    。
  (二)按依毒品危害防制條例第18條第1 項前段之規定，應予沒收
    銷燬之毒品，以經查獲之第一、二級毒品為限。又毒品依其
    成癮性、濫用性及對社會危害性，共分為四級，上開條例並
    就製造、運輸、販賣、意圖販賣而持有、以非法方法使人施
    用、引誘他人施用及轉讓不同等級之毒品等行為，分別定其
    處罰。至施用或持有第三、四級毒品，因其可罰性較低，故
    未設處罰之規定，僅就施用及持有第一、二級毒品科以刑罰
    。然鑑於第三、四級毒品均係管制藥品，特於同條例第11條
    之1 明定無正當理由，不得擅自持有；第18條第1 項後段復
    規定查獲之第三、四級毒品，無正當理由而擅自持有者，沒
    入銷燬之。從而，依同條例第18 條 第1 項後段應沒入銷燬
    之毒品，專指查獲施用或持有之第三、四級毒品而言；倘係
    查獲製造、運輸、販賣、意圖販賣而持有、以非法方法使人
    施用、引誘他人施用或轉讓第三、四級毒品，既屬同條例相
    關法條明文規定處罰之犯罪行為，即非該條項應依行政程序
    沒入銷燬之範圍。又同條例第19條第1 項所定「供犯罪所用
    或因犯罪所得之物」，係指犯第4 條至第9 條、第12條、第
    13條或第14條第1項 、第2 項之罪所用或所得之物，不包括
    毒品本身在內，是尚不得援用此項規定為第三、四級毒品之
    沒收依據。再同條例對於查獲之製造、運輸、販賣、意圖販
    賣而持有、以非法方法使人施用、引誘他人施用及轉讓第三
    、四級毒品之沒收，並無特別規定，如其行為已構成犯罪，
    則該毒品即屬不受法律保護之違禁物，應回歸刑法之適用，
    依刑法第38條第1 項第1 款之規定沒收之，始為適法（最高
    法院96年台上字第727 號、96年台上字第884 號判決意旨參
    照）。本件扣案附表十一編號3 所示之愷他命35包（含袋驗
    後總毛重共38.655公克），係屬第三級毒品愷他命，依上開
    說明，係屬違禁物，應依刑法第38條第1 項第1 款之規定，
    不問屬於犯罪行為人與否宣告沒收之。又上開毒品送驗耗損
    部分之毒品因業已滅失，爰不另宣告沒收。至扣案之包裝上
    開第三級毒品之包裝袋35只，雖非與毒品不可析離，惟為被
    告所有，並供其犯罪使用，依前開最高法院96年台上字第25
    69號判決意旨，併依刑法第38條第1 項第2 款之規定，宣告
    沒收。
  (三)行動電話服務須以晶片卡（即SIM 卡）為使用介面，因此電
    信公司於出租行動電話門號予消費者使用時，即同時附帶提
    供晶片卡給消費者作為門號使用之介面，故電信公司接受消
    費者申辦門號並將該門號開通上線時，該晶片卡之所有權已
    移轉於消費者（最高法院98年度台上字第7705號判決意旨參
    照），扣案如附表九編號1 、附表十編號1 、2 、附表十一
    編號1 、2 之行動電話（含SIM 卡）各1 支，各係被告陳信
    至、張溢麟、賴承義所有，且均係供為上述販賣第二、三級
    毒品甲基安非他命、愷他命犯罪使用，業據渠等陳述明確，
    自應依毒品危害防制條例第19 條 第1 項之規定宣告沒收。
  (四)復按犯第4 條至第9 條、第12條、第13條或第14條第1 項、
    第2 項之罪者，其供犯罪所用或因犯罪所得之財物，均沒收
    之，如全部或一部不能沒收時，追徵其價額或以其財產抵償
    之，毒品危害防制條例第19條第1 項定有明文。又毒品危害
    防制條例第19條第1 項係採義務沒收主義，故犯罪所得之對
    價，不問其中成本若干，利潤多少，均應全部諭知沒收。再
    共同正犯犯罪所得之財物為現金時，因共同正犯應就全部犯
    罪結果負其責任，而合併計算犯罪所得，且於全部或一部不
    能沒收時，以其財產抵償之，但為避免執行時發生重複沒收
    或抵償之情形，故各共同正犯之間係採「連帶沒收、連帶抵
    償主義」，於裁判時應諭知被告共同犯罪所得之財物應與其
    他共同正犯連帶沒收，如全部或一部不能沒收時，連帶追徵
    其價額或以其財產連帶抵償之。本件附表一至四所示販賣第
    二、三級毒品犯行，每次所得之財物現金，雖均未扣案，惟
    仍應依毒品危害防制條例第19條第1 項規定宣告沒收，如一
    部或全部不能沒收時，應以其財產抵償之。又被告顏世宇各
    與被告張溢麟、賴承義共同犯附表四編號1 、2 示販賣第二
    、三級毒品犯行，所得之財物現金2,000 元、500 元（未扣
    案），依照上開說明，亦應依毒品危害防制條例第19條第1
    項規定，宣告被告間應連帶沒收該等犯罪所得，如全部或一
    部不能沒收時，以其等財產連帶抵償之。
  (五)至被告賴承義所出售附表三編號3 、4 所示之第三級毒品愷
    他命，已交付予各買受人，自應於各買受人所犯之罪宣告沒
    收銷燬，不得於本案宣告沒收銷燬（最高法院98年度台上字
    第1223號判決意旨參照），另扣案如附表十編號5 所示硝甲
    西泮4 顆、附表十一編號5 所示硝甲西泮30顆（均未起訴）
    ，依卷內證據均無法證明與被告賴承義販賣第三級毒品愷他
    命有關，核與被告上開販賣毒品之行為無涉，及附表十編號
    4 所示600 元、附表十一編號6 所示26,100元之查扣日期距
    被告張溢麟、賴承義販毒最後一次之日期已相隔多日，且與
    渠等該次之販毒價金數額亦不相符合，復無其他證據證明係
    被告張溢麟、賴承義犯罪所得，及顏世宇所持用之00000000
    00號行動電話（含SI M卡）並未扣案，且無證據證明確屬其
    所有，爰均不諭知沒收，附此敘明。
據上論段斷，應依刑事訴訟法第299 條第1 項前段，藥事法第83
條第1 項，毒品危害防制條例第4 條第2 項、第3 項、第8 條第
2項 、第3 項、第11條第2 項、第17條第2 項、第18條第1 項前
段、第19條第1 項，刑法第2 條第1 項、第11條、第28條、第47
條第1 項、第38條第1 項第1 款、第51條第5 款、第9 款，判決
如主文。
本案經檢察官陳建州到庭執行職務。
中    華    民    國   100    年    1     月    26    日
                  刑事第二庭  審判長法  官  李政庭
                                    法  官  陳航代
                                    法  官  柯彩燕
以上正本證明與原本無異。
如不服本判決應於收受送達後10日內向本院提出上訴書狀，並應
敘述具體理由；如未敘述上訴理由者，應於上訴期間屆滿後20日
內向本院補提理由書（均須按他造當事人之人數附繕本）「切勿
逕送上級法院」。
中    華    民    國   100    年    1     月    28    日
                                    書記官  莊永利
附錄犯罪科刑法條：
毒品危害防制條例第4條第2、3項
製造、運輸、販賣第二級毒品者，處無期徒刑或 7 年以上有期
徒刑，得併科新臺幣 1 千萬元以下罰金。
製造、運輸、販賣第三級毒品者，處 5 年以上有期徒刑，得併
科新臺幣 7 百萬元以下罰金。
毒品危害防制條例第8條第2、3項
轉讓第二級毒品者，處6月以上5 年以下有期徒刑，得併科新臺幣
70萬元以下罰金。
轉讓第三級毒品者，處3 年以下有期徒刑，得併科新臺幣30萬元
以下罰金。
毒品危害防制條例第11條第2項
持有第二級毒品者，處 2 年以下有期徒刑、拘役或新臺幣 3 萬
元以下罰金。
中華民國刑法第30條
（幫助犯及其處罰）
幫助他人實行犯罪行為者，為幫助犯。雖他人不知幫助之情者，
亦同。
幫助犯之處罰，得按正犯之刑減輕之。
附表一：被告陳信至部分
┌──┬─────┬────┬───┬─────┬──────────────┬───────────────┐
│編號│犯罪時間  │犯罪地點│買受人│毒品種類、│     犯罪手法               │宣告刑                        │
│    │          │        │      │數量      │                            │                              │
│    │          │        ├───┼─────┤                            │                              │
│    │          │        │出賣行│價格（新台│                            │                              │
│    │          │        │為人  │幣）      │                            │                              │
├──┼─────┼────┼───┼─────┼──────────────┼───────────────┤
│1   │98年2 月21│高雄市三│陳昭憲│1 錢重之甲│由陳昭憲先於98年2 月20日22時│陳信至犯販賣第二級毒品罪，處有│
│    │日晚間    │民區建工│李勁頤│基安非他命│36分其所有0000000000 號 行動│期徒刑年陸月；未扣案販賣毒品│
│    │          │路85度C │      │1包       │電話門號撥打陳信至所有之0989│所得財物新台幣玖仟元，沒收之，│
│    │          │附近    ├───┼─────┤608609號行動電話門號，約定欲│如全部或一部不能沒收時，以其財│
│    │          │        │陳信至│9,000元   │購買第二級毒品甲基安非他命，│產抵償之。                    │
│    │          │        │      │          │陳昭憲再聯絡李勁頤，要李勁頤│                              │
│    │          │        │      │          │與陳信至聯絡後，李勁頤與陳信│                              │
│    │          │        │      │          │至雙方議定購買1 錢重甲基安非│                              │
│    │          │        │      │          │他命之價金約9,000 元後，於左│                              │
│    │          │        │      │          │列時間，在左列地點，由李勁頤│                              │
│    │          │        │      │          │所所與陳信至完成交易。      │                              │
├──┼─────┼────┼───┼─────┼──────────────┼───────────────┤
│2   │98年9 月30│高雄市三│朱芸蒨│甲基安非他│由朱妘蒨以其所有之0000000000│陳信至犯販賣第二級毒品罪，處有│
│    │日下午4 時│民區華德│      │命1 包    │號行動電話門號撥打陳信至所有│期徒刑年陸月；未扣案販賣毒品│
│    │許        │街28巷22│      │          │之0000000000號行動電話門號後│所得財物新台幣壹仟元，沒收之，│
│    │          │之3 號陳├───┼─────┤，雙方約定於左列時間，在左列│如全部或一部不能沒收時，以其財│
│    │          │信至住處│陳信至│1,000元   │地點，以左列價格，由陳信至交│產抵償之。                    │
│    │          │        │      │          │付左列毒品後，朱妘蒨先交付其│                              │
│    │          │        │      │          │中價款500 元，餘款500 元則於│                              │
│    │          │        │      │          │同年10月5 日由朱耘儀交付陳信│                              │
│    │          │        │      │          │至完畢。                    │                              │
├──┼─────┼────┼───┼─────┼──────────────┼───────────────┤
│3   │98年10月27│高雄市三│朱耘儀│半錢甲基安│由朱耘儀以0000000000號撥打陳│陳信至犯販賣第二級毒品罪，處有│
│    │日6 時許  │民區華德│      │非他命1 包│信至所有之0000000000號行動電│期徒刑年陸月；未扣案販賣毒品│
│    │          │街28巷22├───┼─────┤話門號聯繫，雙方約定於左列時│所得財物新台幣肆仟元，沒收之，│
│    │          │之3 號陳│陳信至│4,000元   │間，在左列地點，以左列價格，│如全部或一部不能沒收時，以其財│
│    │          │信至住處│      │          │由陳信至交付左列毒品並向朱耘│產抵償之。                    │
│    │          │        │      │          │儀收取價款完畢。            │                              │
├──┼─────┼────┼───┼─────┼──────────────┼───────────────┤
│4   │98年10月29│高雄市85│朱耘儀│甲基安非他│由朱耘儀以0000000000號撥打陳│陳信至犯販賣第二級毒品罪，處有│
│    │日22時許  │層大樓附│      │命1 包    │信至所有之0000000000號行動電│期徒刑年陸月；未扣案販賣毒品│
│    │          │近      ├───┼─────┤話門號聯繫，雙方約定於左列時│所得財物新台幣肆仟元，沒收之，│
│    │          │        │陳信至│4,000元   │間，在左列地點，以左列價格，│如全部或一部不能沒收時，以其財│
│    │          │        │      │          │由陳信至交付左列毒品並向朱耘│產抵償之。                    │
│    │          │        │      │          │儀收取價款完畢。            │                              │
├──┼─────┼────┼───┼─────┼──────────────┼───────────────┤
│5   │98年9 月29│高雄市苓│薛婷文│愷他命1包 │由薛婷文以0000000000號撥打陳│陳信至犯販賣第三級毒品罪，處有│
│    │日13時許  │雅區光明│      │          │信至所有之0000000000號行動電│期徒刑貳年陸月；未扣案販賣毒品│
│    │          │街89號10├───┼─────┤話門號聯繫，雙方約定於左列時│所得財物新台幣壹仟伍佰元，沒收│
│    │          │樓之2   │陳信至│1,500元   │間，在左列地點，以左列價格，│之，如全部或一部不能沒收時，以│
│    │          │        │      │          │由陳信至交付左列毒品並向薛婷│其財產抵償之。                │
│    │          │        │      │          │文收取價款完畢。            │                              │
├──┼─────┼────┼───┼─────┼──────────────┼───────────────┤
│6   │98年10月19│高雄市苓│蔡詩濠│愷他命2包 │由蔡詩濠以0000000000號撥打陳│陳信至犯販賣第三級毒品，處有期│
│    │日晚間10時│雅區三多│      │          │信至所有之0000000000號行動電│徒刑貳年陸月；未扣案販賣毒品所│
│    │許        │路與自強├───┼─────┤話門號聯繫，雙方約定於左列時│得財物新台幣壹仟元，沒收之，如│
│    │          │路口附近│陳信至│1,000元   │間，在左列地點，以左列價格，│全部或一部不能沒收時，以其財產│
│    │          │咖啡店  │      │          │由陳信至交付左列毒品並向蔡詩│抵償之。                      │
│    │          │        │      │          │濠收取價款完畢。            │                              │
├──┼─────┼────┼───┼─────┼──────────────┼───────────────┤
│7   │98年10月1 │屏東縣墾│朱妘蒨│1 錢甲基安│由朱妘蒨以0000000000號撥打陳│陳信至犯幫助販賣第二級毒品，處│
│    │日15時許  │丁遊樂區│      │非他命    │信至所有之0000000000號行動電│有期徒刑貳年。                │
│    │          │        ├───┼─────┤話門號聯繫，欲購買毒品甲基安│                              │
│    │          │        │張溢麟│6,000元   │非他命，因陳信至是時在屏東縣│                              │
│    │          │        │      │          │墾丁地區遊玩，陳信至遂基於幫│                              │
│    │          │        │      │          │助張溢麟販賣第二級毒品之犯意│                              │
│    │          │        │      │          │，以上開電話聯絡張溢麟，告知│                              │
│    │          │        │      │          │朱妘蒨欲購買毒品之事，並告知│                              │
│    │          │        │      │          │朱妘蒨有關張溢麟所持有之0930│                              │
│    │          │        │      │          │003638號行動電話，朱妘蒨遂撥│                              │
│    │          │        │      │          │打張溢麟上開電話聯絡，雙方並│                              │
│    │          │        │      │          │約定於左列時間，在高雄市大昌│                              │
│    │          │        │      │          │路與九如路口附近，以左列價格│                              │
│    │          │        │      │          │，由張溢麟自行出售左列毒品並│                              │
│    │          │        │      │          │向朱妘蒨收取價款完畢。      │                              │
└──┴─────┴────┴───┴─────┴──────────────┴───────────────┘
 附表二：被告張溢麟部分
┌──┬─────┬────┬───┬─────┬──────────────┬───────────────┐
│編號│犯罪時間  │犯罪地點│買受人│毒品種類、│     犯罪手法               │宣告刑                        │
│    │          │        │      │數量      │                            │                              │
│    │          │        ├───┼─────┤                            │                              │
│    │          │        │出賣行│價格（新台│                            │                              │
│    │          │        │為人  │幣）      │                            │                              │
├──┼─────┼────┼───┼─────┼──────────────┼───────────────┤
│1   │98年10月1 │        │朱妘蒨│1 錢重甲基│由朱妘蒨以0000000000號撥打陳│張溢麟犯販賣第二級毒品罪，處有│
│    │日15時許  │        │      │安非他命1 │信至所有之0000000000號行動電│期徒刑年陸月；未扣案販賣毒品│
│    │          │        │      │包        │話門號聯繫，欲購買毒品甲基安│所得財物新台幣陸仟元，沒收之，│
│    │          │        ├───┼─────┤非他命，因陳信至是時在屏東縣│如全部或一部不能沒收時，以其財│
│    │          │        │張溢麟│6,000元   │墾丁地區遊玩，陳信至遂以上開│產抵償之。                    │
│    │          │        │      │          │電話聯絡張溢麟，告知朱妘蒨欲│                              │
│    │          │        │      │          │購買毒品之事，並告知朱妘蒨有│                              │
│    │          │        │      │          │關張溢麟所持有之0000000000號│                              │
│    │          │        │      │          │行動電話，朱妘蒨遂撥打張溢麟│                              │
│    │          │        │      │          │上開電話聯絡，雙方並約定於左│                              │
│    │          │        │      │          │列時間，在高雄市○○路與九如│                              │
│    │          │        │      │          │路口附近，以左列價格，由張溢│                              │
│    │          │        │      │          │麟出售左列毒品並向朱妘蒨收取│                              │
│    │          │        │      │          │價款完畢。                  │                              │
├──┼─────┼────┼───┼─────┼──────────────┼───────────────┤
│2   │98年10月17│高雄市瑞│石潔婷│1 錢重甲基│由石潔婷朱妘蒨以0000000000號│張溢麟犯販賣第二級毒品罪，處有│
│    │日1 時許  │豐夜市對│      │安非他命1 │行動電話門號撥打張溢麟所有之│期徒刑年陸月；未扣案販賣毒品│
│    │          │面第八街│      │包        │0000000000號行動電話門號後，│所得財物新台幣柒仟元，沒收之，│
│    │          │附近    ├───┼─────┤雙方約定於左列時間，在左列地│如全部或一部不能沒收時，以其財│
│    │          │        │張溢麟│7,000元   │點，以左列價格，由張溢麟交付│產抵償之。                    │
│    │          │        │      │          │左列毒品，並向石潔婷收取價款│                              │
│    │          │        │      │          │完畢。                      │                              │
├──┼─────┼────┼───┼─────┼──────────────┼───────────────┤
│3   │98年10月17│高雄市瑞│石潔婷│1 錢重甲基│由石潔婷朱妘蒨以0000000000號│張溢麟犯販賣第二級毒品罪，處有│
│    │日16 時許 │豐夜市對│      │安非他命1 │行動電話門號撥打張溢麟所有之│期徒刑年陸月；未扣案販賣毒品│
│    │          │面第八街│      │包        │0000000000號行動電話門號後，│所得財物新台幣柒仟元，沒收之，│
│    │          │附近    ├───┼─────┤雙方約定於左列時間，在左列地│如全部或一部不能沒收時，以其財│
│    │          │        │張溢麟│7,000元   │點，以左列價格，由張溢麟交付│產抵償之。                    │
│    │          │        │      │          │左列毒品，並向石潔婷收取價款│                              │
│    │          │        │      │          │完畢。                      │                              │
├──┼─────┼────┼───┼─────┼──────────────┼───────────────┤
│4   │98年10月19│高雄市大│鄭淑汶│4 分之1 錢│由鄭淑汶以0000000000號撥打張│張溢麟犯販賣第二級毒品罪，處有│
│    │日23時許  │順路與建│      │重甲基安非│溢麟所有之0000000000號行動電│期徒刑年陸月；未扣案販賣毒品│
│    │          │國路口肯│      │他命1 包  │話門號後，雙方約定於左列時間│所得財物新台幣貳仟元，沒收之，│
│    │          │德基附近├───┼─────┤，在左列地點，以左列價格，由│如全部或一部不能沒收時，以其財│
│    │          │        │張溢麟│2,000元   │張溢麟交付左列毒品予與鄭淑汶│產抵償之。                    │
│    │          │        │      │          │一起前來之石潔婷，並向石潔婷│                              │
│    │          │        │      │          │收取價款完畢後，石潔婷再交付│                              │
│    │          │        │      │          │上開毒品予鄭淑汶。          │                              │
│    │          │        │      │          │                            │                              │
├──┼─────┼────┼───┼─────┼──────────────┼───────────────┤
│5   │98年11月15│高雄市十│鄭淑汶│4 分之1 錢│由鄭淑汶以0000000000號撥打張│張溢麟共同犯販賣第二級毒品罪，│
│    │日22時許  │全路與博│      │重甲基安非│溢麟所有之0000000000號行動電│處有期徒刑年陸月；未扣案販賣│
│    │          │愛路口附│      │他命1 包  │話門號表明購買毒品之意，張溢│毒品所得財物新台幣貳仟元，與顏│
│    │          │近      ├───┼─────┤麟遂要鄭淑汶改撥顏世宇所有之│世宇連帶沒收之，如全部或一部不│
│    │          │        │張溢麟│2,000元   │0000000000號門號聯絡，雙方並│能沒收時，以其財產與顏世宇連帶│
│    │          │        │顏世宇│          │約定於左列時間，在左列地點，│抵償之。                      │
│    │          │        │      │          │以左列價格，而由顏世宇負責交│                              │
│    │          │        │      │          │付左列毒品予與鄭淑汶，並向其│                              │
│    │          │        │      │          │收取價款完畢。              │                              │
├──┼─────┼────┼───┼─────┼──────────────┼───────────────┤
│6   │98年11月25│高雄市馬│鄭淑汶│4 分之1 錢│由鄭淑汶以0000000000號撥打張│張溢麟犯販賣第二級毒品罪，處有│
│    │日21時許  │順路與建│      │重甲基安非│溢麟所有之0000000000號行動電│期徒刑年陸月；未扣案販賣毒品│
│    │          │國路口肯│      │他命1包   │話門號後，雙方約定於左列時間│所得財物新台幣貳仟元，沒收之，│
│    │          │德基附近├───┼─────┤，在左列地點，以左列價格，由│如全部或一部不能沒收時，以其財│
│    │          │        │張溢麟│2,000元   │張溢麟交付左列毒品予鄭淑汶，│產抵償之。                    │
│    │          │        │      │          │並向其收取價款完畢。        │                              │
├──┼─────┼────┼───┼─────┼──────────────┼───────────────┤
│7   │98年12月11│高雄市自│許景陽│甲基安非他│由許景陽以0000000000號撥打張│張溢麟犯販賣第二級毒品罪，處有│
│    │日19時許  │由路雅虎│      │命2包     │溢麟所有之0000000000號行動電│期徒刑年陸月；未扣案販賣毒品│
│    │          │遊藝場  ├───┼─────┤話門號後，雙方約定於左列時間│所得財物新台幣壹萬元，沒收之，│
│    │          │        │張溢麟│10,000元  │，在左列地點，以左列價格，由│如全部或一部不能沒收時，以其財│
│    │          │        │      │          │張溢麟交付左列毒品予許景陽，│產抵償之。                    │
│    │          │        │      │          │並向其收取價款完畢。        │                              │
└────────┴────┴───┴─────┴──────────────┴───────────────┘
 附表三：被告賴承義部分
┌──┬─────┬────┬───┬─────┬──────────────┬───────────────┐
│編號│犯罪時間  │犯罪地點│買受人│毒品種類、│     犯罪手法               │宣告刑                        │
│    │          │        │      │數量      │                            │                              │
│    │          │        ├───┼─────┤                            │                              │
│    │          │        │出賣行│價格（新台│                            │                              │
│    │          │        │為人  │幣）      │                            │                              │
├──┼─────┼────┼───┼─────┼──────────────┼───────────────┤
│1   │98年10月19│高雄市苓│薛婷文│3 克重愷他│由薛婷文以0000000000號撥打賴│賴承義犯販賣第三級毒品，處有期│
│    │日1 時許  │雅區光明│      │命        │承義所有之0000000000號行動電│徒刑貳年陸月；未扣案販賣毒品所│
│    │          │街89號10│      │          │話門號後，雙方約定於左列時間│得財物新台幣壹仟捌佰元，沒收之│
│    │          │樓之2   ├───┼─────┤，在左列地點，以左列價格，由│，如全部或一部不能沒收時，以其│
│    │          │        │賴承義│1,800元   │賴承義交付左列毒品予薛婷文，│財產抵償之。                  │
│    │          │        │      │          │並向其收取價款完畢。        │                              │
├──┼─────┼────┼───┼─────┼──────────────┼───────────────┤
│2   │98年10月24│高雄市苓│薛婷文│1 公克重愷│由薛婷文以0000000000號撥打賴│賴承義犯販賣第三級毒品，處有期│
│    │日22時許  │雅區光明│      │他命1 包  │承義所有之0000000000號行動電│徒刑貳年陸月；未扣案販賣毒品所│
│    │          │街89號10│      │          │話門號後，雙方約定於左列時間│得財物新台幣肆佰元，沒收之，如│
│    │          │樓之2   ├───┼─────┤，在左列地點，以左列價格，由│全部或一部不能沒收時，以其財產│
│    │          │        │賴承義│400元     │賴承義交付左列毒品予薛婷文，│抵償之。                      │
│    │          │        │      │          │並向其收取價款完畢。        │                              │
├──┼─────┼────┼───┼─────┼──────────────┼───────────────┤
│3   │98年11月6 │高雄市大│陳君瑋│0.8 公克重│由陳君瑋以0000000000號撥打賴│賴承義共同犯販賣第三級毒品罪，│
│    │日22時許  │順路肯德│      │愷他命1 包│承義所有之0000000000號行動電│處有期徒刑貳年陸月；未扣案販賣│
│    │          │基對面  ├───┼─────┤話門號表明購買毒品之意，雙方│毒品所得財物新台幣伍佰元，與顏│
│    │          │        │賴承義│500元     │並約定於左列時間，在左列地點│世宇連巷帶沒收之，如全部或一部│
│    │          │        │顏世宇│          │，以左列價格為交易後，賴承義│不能沒收時，以其財產與顏世宇連│
│    │          │        │      │          │再聯絡顏世宇，而由顏世宇出面│帶抵償之。                    │
│    │          │        │      │          │負責交付左列毒品予與陳君瑋，│                              │
│    │          │        │      │          │陳君瑋則於數日後交付價款完畢│                              │
│    │          │        │      │          │。陳君瑋於買受上開毒品後，隨│                              │
│    │          │        │      │          │即遭警查獲，並扣得前開毒品。│                              │
├──┼─────┼────┼───┼─────┼──────────────┼───────────────┤
│4   │98年12月9 │高雄市三│黃鈺淳│愷他命2包 │由黃鈺淳以0000000000號撥打賴│賴承義犯販賣第三級毒品罪，處有│
│    │日22時許  │民區華德│      │          │承義所有之0000000000號行動電│期徒刑貳年陸月；未扣案販賣毒品│
│    │          │街28巷22├───┼─────┤話門號後，雙方約定於左列時間│所得財物新台幣壹仟貳佰元，沒收│
│    │          │之3號賴 │賴承義│1,200元   │，在左列地點，以左列價格，由│之，如全部或一部不能沒收時，以│
│    │          │承義住處│      │          │賴承義交付左列毒品予黃鈺淳，│其財產抵償之。                │
│    │          │        │      │          │並向其收取價款完畢。黃鈺淳於│                              │
│    │          │        │      │          │買受上開毒品後，隨即遭警查獲│                              │
│    │          │        │      │          │，並扣得前開毒品。          │                              │
├──┼─────┼────┼───┼─────┼──────────────┼───────────────┤
│5   │98年12月12│高雄市三│許景陽│愷他命1包 │因賴承義積欠許景陽500元款項 │賴承義犯販賣第三級毒品罪，處有│
│    │日18時許  │民區華德│      │          │，雙方約定於左列時間，在左列│期徒刑貳年陸月；未扣案販賣毒品│
│    │          │街28巷22├───┼─────┤地點，以左列價格，由賴承義交│所得財物新台幣伍佰元，沒收之，│
│    │          │之3號賴 │賴承義│500元     │付左列毒品予許景陽，並以前開│如全部或一部不能沒收時，以其財│
│    │          │承義住處│      │          │欠款抵償。                  │產抵償之。                    │
└──┴─────┴────┴───┴─────┴──────────────┴───────────────┘
 附表四：被告顏世宇部分
┌──┬─────┬────┬───┬─────┬──────────────┬───────────────┐
│編號│犯罪時間  │犯罪地點│買受人│毒品種類、│     犯罪手法               │宣告刑                        │
│    │          │        │      │數量      │                            │                              │
│    │          │        ├───┼─────┤                            │                              │
│    │          │        │出賣行│價格（新台│                            │                              │
│    │          │        │為人  │幣）      │                            │                              │
├──┼─────┼────┼───┼─────┼──────────────┼───────────────┤
│1   │98年11月15│高雄市十│鄭淑汶│4 分之1 錢│由鄭淑汶以0000000000號撥打張│顏世宇共同犯販賣第二級毒品罪，│
│    │日22時許  │全路與博│      │重甲基安非│溢麟所有之0000000000號行動電│累犯，處有期徒刑年柒月；未扣│
│    │          │愛路口附│      │他命1 包  │話門號表明購買毒品之意，張溢│案販賣毒品所得財物新台幣貳仟元│
│    │          │近      ├───┼─────┤麟遂要鄭淑汶改撥顏世宇所有之│，與張溢麟連帶沒收之，如全部或│
│    │          │        │張溢麟│2,000元   │0000000000號門號聯絡，雙方並│一部不能沒收時，以其財產與張溢│
│    │          │        │顏世宇│          │約定於左列時間，在左列地點，│麟連帶抵償之。                │
│    │          │        │      │          │以左列價格，而由顏世宇負責交│                              │
│    │          │        │      │          │付左列毒品予與鄭淑汶，並向其│                              │
│    │          │        │      │          │收取價款完畢。              │                              │
├──┼─────┼────┼───┼─────┼──────────────┼───────────────┤
│2   │98年11月6 │高雄市大│陳君瑋│0.8 公克重│由陳君瑋以0000000000號撥打賴│顏世宇共同犯販賣第三級毒品罪，│
│    │日22時許  │順路肯德│      │愷他命1 包│承義所有之0000000000號行動電│累犯，處有期徒刑貳年捌月；未扣│
│    │          │基對面  ├───┼─────┤話門號表明購買毒品之意，雙方│案販賣毒品所得財物新台幣伍佰元│
│    │          │        │賴承義│500元     │並約定於左列時間，在左列地點│，與賴承義連帶沒收之，如全部或│
│    │          │        │顏世宇│          │，以左列價格為交易後，賴承義│一部不能沒收時，以其財產與賴承│
│    │          │        │      │          │再聯絡顏世宇，而由顏世宇出面│義連帶抵償之。                │
│    │          │        │      │          │負責交付左列毒品予與陳君瑋，│                              │
│    │          │        │      │          │並向其收取價款完畢。陳君瑋於│                              │
│    │          │        │      │          │收受上開毒品後，隨即遭警查獲│                              │
│    │          │        │      │          │，並扣得前開毒品。          │                              │
└──┴─────┴────┴───┴─────┴──────────────┴───────────────┘
 附表五：被告張溢麟部分
┌──┬─────┬────┬───┬─────┬──────────────┬───┐
│編號│犯罪時間  │犯罪地點│受讓人│毒品種類、│宣告刑                      │備註  │
│    │          │        ├───┤方法      │                            │      │
│    │          │        │轉讓人│          │                            │      │
├──┼─────┼────┼───┼─────┼──────────────┼───┤
│1   │98年10月下│高雄市三│吳承展│無償轉讓甲│張溢麟犯藥事法第八十三條第一│      │
│    │旬某日16時│民區華德├───┤基安非他命│項轉讓禁藥罪，處有期徒刑陸月│      │
│    │許        │街28巷22│張溢麟│少許，供吳│。                          │      │
│    │          │之3號張 │      │承展施用。│                            │      │
│    │          │溢麟住處│      │          │                            │      │
├──┼─────┼────┼───┼─────┼──────────────┼───┤
│2   │98年12月初│高雄市三│吳承展│無償轉讓甲│張溢麟犯藥事法第八十三條第一│      │
│    │某日16時許│民區華德├───┤基安非他命│項轉讓禁藥罪，處有期徒刑陸月│      │
│    │          │街28巷22│張溢麟│少許，供吳│。                          │      │
│    │          │之3號張 │      │承展施用。│                            │      │
│    │          │溢麟住處│      │          │                            │      │
└──┴─────┴────┴───┴─────┴──────────────┴───┘
 附表六：被告陳信至部分
┌──┬─────┬────┬───┬─────┬──────────────┬───┐
│編號│犯罪時間  │犯罪地點│受讓人│毒品種類、│宣告刑                      │備註  │
│    │          │        ├───┤方法      │                            │      │
│    │          │        │轉讓人│          │                            │      │
├──┼─────┼────┼───┼─────┼──────────────┼───┤
│1   │98年9月下 │高雄市三│楊明惠│無償轉讓愷│陳信至犯轉讓第三級毒品罪，處│      │
│    │旬某日中午│民區華德├───┤他命少許，│有期徒刑伍月。              │      │
│    │          │街28巷22│陳信至│供楊明惠放│                            │      │
│    │          │之3號陳 │      │入香菸內吸│                            │      │
│    │          │信至住處│      │食。      │                            │      │
├──┼─────┼────┼───┼─────┼──────────────┼───┤
│2   │98年10月下│高雄市三│江真如│無償轉讓愷│陳信至犯轉讓第三級毒品罪，處│      │
│    │旬某日14時│民區華德├───┤他命少許，│有期徒刑伍月。              │      │
│    │許        │街28巷22│陳信至│供江真如放│                            │      │
│    │          │之3號陳 │      │入香菸內吸│                            │      │
│    │          │信至住處│      │食。      │                            │      │
├──┼─────┼────┼───┼─────┼──────────────┼───┤
│3   │98年11月中│高雄市三│江真如│無償轉讓愷│陳信至犯轉讓第三級毒品罪，處│      │
│    │旬某日14時│民區華德├───┤他命少許，│有期徒刑伍月。              │      │
│    │許        │街28巷22│陳信至│供江真如放│                            │      │
│    │          │之3號陳 │      │入香菸內吸│                            │      │
│    │          │信至住處│      │食。      │                            │      │
└──┴─────┴────┴───┴─────┴──────────────┴───┘
 附表七：被告賴承義部分
┌──┬─────┬────┬───┬─────┬──────────────┬───┐
│編號│犯罪時間  │犯罪地點│受讓人│毒品種類、│宣告刑                      │備註  │
│    │          │        ├───┤方法      │                            │      │
│    │          │        │轉讓人│          │                            │      │
├──┼─────┼────┼───┼─────┼──────────────┼───┤
│1   │98年12月11│高雄市三│吳承展│無償轉讓愷│賴承義犯轉讓第三級毒品罪，處│      │
│    │日21時許  │民區華德├───┤他命少許，│有期徒刑伍月。              │      │
│    │          │街28巷22│賴承義│供吳承展吸│                            │      │
│    │          │之3號賴 │      │食。      │                            │      │
│    │          │承義住處│      │          │                            │      │
├──┼─────┼────┼───┼─────┼──────────────┼───┤
│2   │98年12月12│高雄市三│吳承展│無償轉讓愷│賴承義犯轉讓第三級毒品罪，處│      │
│    │日21時許  │民區華德├───┤他命少許，│有期徒刑伍月。              │      │
│    │          │街28巷22│賴承義│供吳承展吸│                            │      │
│    │          │之3號賴 │      │食。      │                            │      │
│    │          │承義住處│      │          │                            │      │
│    │          │        │      │          │                            │      │
├──┼─────┼────┼───┼─────┼──────────────┼───┤
│3   │98年12月13│高雄市三│吳承展│無償轉讓愷│賴承義犯轉讓第三級毒品罪，處│      │
│    │日21時許  │民區華德├───┤他命少許，│有期徒刑伍月。              │      │
│    │          │街28巷22│賴承義│供吳承展吸│                            │      │
│    │          │之3號賴 │      │食。      │                            │      │
│    │          │承義住處│      │          │                            │      │
├──┼─────┼────┼───┼─────┼──────────────┼───┤
│4   │98年12月14│高雄市三│吳承展│無償轉讓愷│賴承義犯轉讓第三級毒品罪，處│      │
│    │日21時許  │民區華德├───┤他命少許，│有期徒刑伍月。              │      │
│    │          │街28巷22│賴承義│供吳承展吸│                            │      │
│    │          │之3號賴 │      │食。      │                            │      │
│    │          │承義住處│      │          │                            │      │
└──┴─────┴────┴───┴─────┴──────────────┴───┘
 附表八：被告賴承義、張溢麟部分
 ┌──┬───┬─────┬──────┬─────────────┐
 │編號│持有人│犯罪時間  │查獲地點    │宣告刑                    │
 ├──┼───┼─────┼──────┼─────────────┤
 │1   │賴承義│98年12月16│高雄市三民區│賴承義犯持有第二級毒品罪，│
 │    │      │日14時5 分│華德街28巷22│處有期徒刑肆月。扣案之第二│
 │    │      │許        │之3 號賴承義│級毒品ＭＤＭＡ伍顆（驗後淨│
 │    │      │          │房間內，扣得│重壹點肆參肆公克）沒收銷燬│
 │    │      │          │ＭＤＭＡ（即│之。                      │
 │    │      │          │搖頭丸）5 顆│                          │
 │    │      │          │。          │                          │
 ├──┼───┼─────┼──────┼─────────────┤
 │2   │張溢麟│98年12月16│拘提到案後，│張溢麟犯持有第二級毒品罪，│
 │    │      │日21時43分│自其身上查獲│處有期徒刑參月。扣案之第二│
 │    │      │許        │ＭＤＭＡ1 顆│級毒品ＭＤＭＡ壹顆（驗後淨│
 │    │      │          │。          │重零點壹玖參公克）沒收銷燬│
 │    │      │          │            │之。                      │
 └──┴───┴─────┴──────┴─────────────┘
 附表九：在被告陳信至部分
┌──┬───────────────────────────────────┐
│編號│查獲扣物品                                                            │                │
├──┼───────────────────────────────────┤
│1   │SONY牌行動電話1 支（序號：0000000000000000-2 ，含0000000000號SIM 卡） │
├──┼───────────────────────────────────┤
│2   │第二級毒品甲基安非他命2 包（驗後淨重各3.061公克、3.537公克）          │
└──┴───────────────────────────────────┘
 附表十：被告張溢麟部分
┌──┬──────────────────────────────────┐
│編號│查扣物品                                                            │
├──┼──────────────────────────────────┤
│1   │SONY牌行動電話1 支 （序號：00000000000000-0，含000000000號SIM 卡）  │
├──┼──────────────────────────────────┤
│2   │SONY牌行動電話1 支（序號：00000000000000-0，含0000000000 號SIM 卡） │
├──┼──────────────────────────────────┤
│3   │MDMA（即搖頭丸）1顆（驗後淨重0.193 公克）                           │
├──┼──────────────────────────────────┤
│4   │現金600 元                                                          │
├──┼──────────────────────────────────┤
│5   │硝甲西泮（即一粒眠）4顆                                             │
└──┴──────────────────────────────────┘
 附表十一：被告賴承義部分
┌──┬──────────────────────────────────┐
│編號│查扣物品                                                            │
├──┼──────────────────────────────────┤
│1   │SONY牌行動電話1 支（序號：00000000000000-0-00 ，含0000000000號      │
├──┼──────────────────────────────────┤
│2   │SONY牌行動電話1 支（序號：00000000000000-0-00 ，含0000000000號      │
├──┼──────────────────────────────────┤
│3   │第三級毒品愷他命35包（含袋驗後總毛重38.655公克）                    │
├──┼──────────────────────────────────┤
│4   │MDMA（即搖頭丸）5顆（驗後淨重1.434公克）                            │
├──┼──────────────────────────────────┤
│5   │硝甲西泮（即一粒眠）30顆                                            │
├──┼──────────────────────────────────┤
│6   │現金26,100元                                                        │
└──┴──────────────────────────────────┘
 附表十二：被告陳信至如附表一、六所為犯行之佐證：
   (1)證人陳昭憲於警詢、證人李頸頤於警詢及偵查之證述（警
     卷第105 至108 頁、第114 至117 頁）（偵2 卷第239 、
     240頁）。
   (2)證人羅順義於警詢、蔡詩濠於警詢及偵查之證述（警卷第
     95 至98 頁、100 至103 頁、偵2 卷第170 、171 頁）、
     交易照片4 幀（偵1卷15、16頁）。
   (3)證人朱耘儀於警詢、偵查之證述（偵2 卷第153 至156 頁
     、第162 至165 頁）；0000000000號與0000000000號電話
     於98 年10 月27日、10月29日監聽譯文（偵2 卷第158 至
     161頁）。
   (4)證人朱妘蒨於警詢、偵查之證述（偵2 卷第141 至144 頁
     、第162 至165 頁）；0000000000號與0000000000號電話
     於98 年9月30日監聽譯文（偵2 卷第147 至152 頁）。
   (5)證人薛婷文於警詢、偵查之證述（偵2 卷第120 至124 頁
     、第137 至139 頁）；0000000000號電話與0000000000號
     於98 年9月29日13時10分之通聯監聽譯（偵2 卷第125 至
     136頁）
   (6)證人楊明惠、江真如於警詢、偵查之證述（偵2 卷第210
     至213 頁、218 至220 頁、201 至204 頁）。
   (7)第二級毒品甲基安非他命2 包扣案（驗後淨重6.598 公克
     ），及高雄市立凱旋醫院99年7 月6 日高市凱醫驗字第134
     40號檢驗鑑定書（偵3 卷第69頁）。
附表十三：被告張溢麟如附表二、五、八編號2 ；被告顏世宇如附
        表四編號1 所為犯行之佐證：
   (1)證人許景陽於警詢、偵查之證述（警卷第81至82頁、84至
     91頁、偵1 卷第11至13頁）、交易照片3 幀、扣案之甲基
     安非他命2 包（另案扣押於高雄地方法院檢察署99年度毒
     偵字第312 號、第818 號案內）、高雄市立凱旋醫院濫用
     藥物成品檢驗鑑定書（檢驗字號：高市凱醫驗字第12537
     號、偵3卷第68頁）
   (2)證人石潔婷於警詢、偵查之證述（偵2 卷第173 至176 頁
     、第181 、182 頁）；0000000000號與0000000000號電話
     於98 年10月17日監聽譯文（偵2卷第191至196頁）。
   (3)證人鄭淑汶於警詢、偵查之證述、被告顏世宇之供述（偵2
     卷第185 至188 頁、第197 至199 頁）；0000000000號號
     與0000000000號電話於98年10月19日、11月15日、11月25
     日監聽譯文（偵2 卷第178 、179 頁）。
   (4)證人朱耘蒨於警詢、偵查之證述、被告陳信至之供述（偵2
     卷第141 至144 頁、第162 至165 頁）；0000000000號與0
     000000000 號電話於98年10月1 日15時監聽譯文（偵2 卷
     第147 至152 頁）。
   (5)證人吳承展於警詢、偵查之證述（偵2 卷第223 至225 頁
     、234、235頁） 。
   (6)被告張溢麟自白犯行，第二級毒品ＭＤＭＡ1 顆扣案（驗
     後淨重0.193 公克），及高雄市立凱旋醫院99年3 月3 日
     高市凱醫驗字第12538 號檢驗鑑定書（偵2 卷第265 頁）
     。
附表十四：被告賴承義如附表三、七、八編號1 ；被告顏世宇如
          附表四編號2 所為犯行之佐證：
   (1)黃鈺淳於警詢、偵查之證述（警卷第137 至141 頁、偵1卷
     第7 、8 頁）、交易照片3 幀（偵1 卷第26頁）。
   (2)證人薛婷文於警詢、偵查之證述（偵2 卷第120 至124 頁
     、第137 至139 頁）；0000000000號與0000000000號電話
     於98年10月19日、10月24日監聽譯文（偵2 卷第125 至136
     頁）。
   (3)證人陳君瑋於警詢、偵查之證述（警卷第135 、136 頁、
     偵2 卷第247 、248 頁）、被告顏世宇之供述（偵2 卷第
     66至70頁、偵5 卷第43、44頁）、交易照片3 幀（偵1 卷
     第17頁）。
   (4)證人許景陽於警詢、偵查之證述（偵1 卷第12頁）。
   (5)證人吳承展於警詢、偵查之證述（偵2 卷第223 至225 頁
     、234、235頁） 。
   (6)被告賴承義自白犯行，第二級毒品ＭＤＭＡ5 顆扣案（驗
     後淨重1.434 公克），及高雄市立凱旋醫院99年3 月3 日
     高市凱醫驗字第12538 號檢驗鑑定書（偵2 卷第264 頁）
     。